---
title: "assignment_2"
author: "alix-bourree"
date: "13 octobre 2017"
output: html_document
---

```{r setup, include=FALSE}
knitr::opts_chunk$set(echo = TRUE)
```

#Exercise 1:
```{r}
source("functions.R")
print(sum_column(iris, "Sepal.Length"))
print(sum_column(iris, "Species"))
print(sum_column(warpbreaks, "breaks"))

print(my_sum(iris$Sepal.Length))
print(my_sum(iris$Species))
print(my_sum(warpbreaks$breaks))

print(sum_divided_by(iris$Sepal.Length, 12))
print(sum_divided_by(iris$Species, 22))
print(sum_divided_by(iris$Sepal.Length, "Not numeric"))
print(sum_divided_by(warpbreaks$breaks, -12))

print(my_mean(iris$Sepal.Length))
print(my_mean(iris$Species))
print(my_mean(warpbreaks$breaks))
```
#Exercise 2
```{r}
print(grouped_violin_plot(iris, "Sepal.Length", "Species"))

p <- grouped_violin_plot(iris, "Sepal.Length", "Species")
# YOUR CODE HERE: Change the colour scheme for the interior of the three violin plots
# to anything else at all.
p <- p + scale_fill_brewer(palette="Dark2")
# YOUR CODE HERE: Add a main title that says "Iris data".
p <- p + labs(title="Iris data")
print(p)
```

#Exercise 3
```{r}
source("functions.R")
print(difference_in_medians(iris, "Sepal.Width", "Species", "versicolor", "virginica"))
print(difference_in_medians(iris, "Sepal.Width", "Species", "virginica", "virginica"))
iris$Sepal.Width[1:10]
if(!exists(".Random.seed")) set.seed(NULL)
previous_seed <- .Random.seed
set.seed(1)
randomize(iris, "Sepal.Width")$Sepal.Width[1:10]
randomize(iris, "Species")$Species[1:10]
randomize(iris, "Species")$Sepal.Width[1:10]
set.seed(previous_seed)

if(!exists(".Random.seed")) set.seed(NULL)
previous_seed <- .Random.seed
set.seed(1)
ptest_1 <- permutation_twogroups(iris, "Sepal.Width", "Species", "versicolor",
"virginica", difference_in_medians, n_samples=10)
ptest_2 <- permutation_twogroups(iris, "Sepal.Width", "Species", "versicolor",
"virginica", difference_in_medians, n_samples=10)
ptest_3 <- permutation_twogroups(randomize(iris, "Sepal.Width"), "Sepal.Width",
"Species", "versicolor", "virginica",
difference_in_medians, n_samples=10)
set.seed(previous_seed)
print(ptest_1)
print(ptest_2)
print(ptest_3)
print(ptest_3$observed)
print(ptest_3[["observed"]])
if(!exists(".Random.seed")) set.seed(NULL)
previous_seed <- .Random.seed
set.seed(1)
ptest <- permutation_twogroups(iris, "Sepal.Width", "Species", "versicolor",
"virginica", difference_in_medians)
set.seed(previous_seed)

```
var et grouping_var sont deux noms de variables différentes, var est utilisé pour trouvé le colonne var et la deuxième est certaines caractéristique correspondant à la colonne var 

```{r}
if(!exists(".Random.seed")) set.seed(NULL)
previous_seed <- .Random.seed
set.seed(1)
ptest <- permutation_twogroups(iris, "Sepal.Width", "Species", "versicolor",
"virginica", difference_in_medians)
set.seed(previous_seed)
```

```{r}
ptest_d <- tibble::as_tibble(ptest["permuted"])
# plot a histogram with a vertical line at the observed value

p <- ggplot2::ggplot(ptest_d, aes(x = ptest_d$permuted)) +
  geom_histogram() + stat_bin(bins = 30) + ggplot2::geom_vline(ggplot2::aes(xintercept=median(ptest$observed))) + xlab("permuted")
print(p)
```

```{r}
source("functions.R")
if(!exists(".Random.seed")) set.seed(NULL)
previous_seed <- .Random.seed
set.seed(1)
ptest_new <- permutation_twogroups(iris, "Sepal.Width", "Species", "versicolor",
"virginica", new_test_statistic)
set.seed(previous_seed)
```

```{r}
source("functions.R")
print(permutation_pvalue_right(ptest))
print(permutation_pvalue_left(ptest))
```

Prenons l'exemple que nous avons deux groupes, g1 : les notes à un examen des filles dans une classes g2: et celles des garçons. Si la différence des médianes est faible, on peut emmetre l'hypothèse qu'il n'y pas de grandes différences par rapport au sexe à l'examen, tandis que si la différence des médianes est grande on peut faire l'hypothèse que le selon le sexe les notes diffèrent. 

